# 关于对外投资确认DT的问题

提问人：honglinden2018 时间：2020-03-18 16:28:29
请教陈版：
对外投资中，将投资金额安排为长投+借款组合（附加债转股权），满足特定条件时，投资方可以选择将借款及持有期间的利息转为对被投资公司的股权，此种情况下，是否可以将借款（附加债转股权）和长投考虑为一揽子交易，从而不考虑DT？

回答人：chenyiwei
这种情况下还是应当分拆核算的，而且IAS 12对于构成权益工具的转股权的递延所得税的确认问题有特殊规定，不能认为因为整体上与对子公司、合营企业或联营企业的股权投资有关，就不确认递延所得税。
IAS 12.23：In accordance with IAS 32 Financial Instruments: Presentation the issuer of a compound financial instrument (for example, a convertible bond) classifies the instrument’s liability component as a liability and the equity component as equity. In some jurisdictions, the tax base of the liability component on initial recognition is equal to the initial carrying amount of the sum of the liability and equity components. The resulting taxable temporary difference arises from the initial recognition of the equity component separately from the liability component. Therefore, the exception set out in paragraph 15(b) does not apply. Consequently, an entity recognises the resulting deferred tax liability. In accordance with paragraph 61A, the deferred tax is charged directly to the carrying amount of the equity component. In accordance with paragraph 58, subsequent changes in the deferred tax liability are recognised in profit or loss as deferred tax expense (income).

提问人：honglinden2018 时间：2020-03-20 08:05:22
谢谢陈版。想接着追问：假如真的实施了债转股，这部分借款（附加债转股权）转换为长投之后，不在确认DT，那么在转股这个时点，是否直接将转股前确认的DT转回呢？

回答人：chenyiwei
这部分DT本来就随着利息支出的确认逐步转回，到转股时全部转回。